cs: Konfigurace pedálů: Konvertibilní (samostatný/dělený); Samostatný pedál; Dělený pedál; Ostatní
sv: Pedalkonfiguration: Konverterbar (enkel/delad); Enkel pedal; Delad pedal; Övrigt
vi: Cấu hình bàn đạp: Có thể chuyển đổi (đơn/chia đôi); Bàn đạp đơn; Bàn đạp chia đôi; Khác
lt-LT: Pedalų konfigūracija: Keičiamas (vientisas / padalytas); Vientisas pedalas; Padalytas pedalas; Kita
tr: Pedal konfigürasyonu: Dönüştürülebilir (tekli/ayrık); Tekli pedal; Ayrık pedal; Diğer
sl-SI: Konfiguracija pedalov: Pretvorljivo (enojno/deljeno); Enojni pedal; Deljeni pedal; Drugo
pt-BR: Pedal configuração: Conversível (simples/dividido); Pedal simples; Pedal dividido; Outra
ko: 페달 구성: 컨버터블(싱글/스플릿); 싱글 페달; 스플릿 페달; 기타
pt-PT: Configuração dos pedais: Conversível (único/dividido); Pedal único; Pedal dividido; Outra
hr-HR: Konfiguracija pedala: Konvertibilna (jedna/dvodijelna); Jedna pedala; Dvodijelna pedala; Ostalo
fr: Configuration des pédales: Convertible (simple/séparée); Pédale simple; Pédale séparée; Autre
de: Pedalkonfiguration: Wandelbar (einzeln/geteilt); Einzelpedal; Geteiltes Pedal; Sonstige
th: การกำหนดค่าแป้นเหยียบ: แบบปรับได้ (แป้นเดียว/แยกแป้น); แป้นเดียว; แยกแป้น; อื่นๆ
es: Configuración del pedal: Convertible (simple/dividido); Pedal simple; Pedal dividido; Otro
it: Configurazione dei pedali: Convertibile (singolo/sdoppiato); Pedale singolo; Pedale sdoppiato; Altro
pl: Konfiguracja pedałów: Konwertowalny (pojedynczy/dzielony); Pedał pojedynczy; Pedał dzielony; Inne
nl: Pedaalconfiguratie: Converteerbaar (enkel/gesplitst); Enkel pedaal; Gesplitst pedaal; Overig
nb: Pedalkonfigurasjon: Konverterbar (enkel/delt); Enkel pedal; Delt pedal; Annet
ru: Конфигурация педалей: Трансформируемая (цельная/раздельная); Одинарная педаль; Раздельная педаль; Другое
zh-TW: 踏板配置: 可轉換式 (單/分離式); 單踏板; 分離式踏板; 其他
el: Διαμόρφωση πεντάλ: Μετατρέψιμο (μονό/διαιρούμενο); Μονό πεντάλ; Διαιρούμενο πεντάλ; Άλλο
hu: Pedál konfigurációja: Átalakítható (egyes / osztott); Egyes pedál; Osztott pedál; Egyéb
zh-CN: 踏板配置: 可转换（单踏板/分离式踏板）; 单踏板; 分离式踏板; 其他
fi: Polkimen kokoonpano: Muunnettava (yksittäinen/jaettu); Yksittäinen poljin; Jaettu poljin; Muu
da: Pedalkonfiguration: Konverterbar (enkelt/delt); Enkeltpedal; Delt pedal; Andet
en: Pedal configuration: Convertible (single/split); Single pedal; Split pedal; Other
bg-BG: Конфигурация на педалите: Конвертируем (единичен/разделен); Единичен педал; Разделен педал; Друга
ja: ペダル構成: コンバーチブル（シングル/スプリット）; シングルペダル; スプリットペダル; その他
ro-RO: Configurația pedalei: Convertibilă (simplă/divizată); Pedală simplă; Pedală divizată; Altele
sk-SK: Konfigurácia pedálov: Konvertibilný (jeden/oddelený); Jeden pedál; Oddelený pedál; Iné